最　高　行　政　法　院　判　決　　　　　　　　　　九十三年度判字第八九四號
　　再 審原 告　丙○○
　　訴訟代理人　甲○○
　　再 審被 告　高雄市政府工務局新建工程處
　　代　表　人　乙○○
右當事人間因有關土地事務事件，再審原告對於中華民國九十二年二月二十七日本院
九十二年度判字第一九六號判決，提起再審之訴。本院判決如左：
　　主  文
再審之訴駁回。
再審訴訟費用由再審原告負擔。
    理  由
一、按行政訴訟法第二百七十三條第一項第一款所稱適用法規顯有錯誤，係指原判決
    所適用之法規與該案應適用之現行法規相違背，或與解釋判例有所牴觸者而言；
    至於法律上見解之歧異，再審原告對之縱有爭執，要難謂為適用法規顯有錯誤，
    而據為再審之理由。第二款所稱判決理由與主文顯有矛盾，係指判決理由與主文
    之內容適得其反而言。
二、本件再審原告之被繼承人林桂如前因有關土地事務事件，循序提起撤銷訴訟，經
    本院以九十一年度判字第一六八號判決（下稱前判決）駁回。再審原告承受訴訟
    ，以前判決有行政訴訟法第二百七十三條第一項第一款適用法規顯有錯誤之再審
    事由，提起再審之訴，經本院九十二年度判字第一九六號判決（下稱原判決）認
    無再審理由予以駁回。再審原告現認原判決有行政訴訟法第二百七十三條第一項
    第一款、第二款之再審事由，提起再審之訴。其意旨略謂：原判決既認本件改良
    物之補償已提存，又認林桂如非改良物之基地之所有權人，互相矛盾。又依土地
    法第二百十五條規定及行政院五十二年六月八日台內地第三八○五號令釋示，公
    地上之私有土地改良物，因舉辦公用事業撥用公地，得予徵收。原判決未見及此
    ，以再審原告一己法律上見解之歧異而駁回，適用法規顯有錯誤等語。
三、查原判決理由說明再審原告該次再審無其主張之再審事由，主文諭知駁回該次再
    審之訴，主文乃由理由所導出，並無適得其反之情形，即無前述說明所稱之判決
    理由與主文顯有矛盾之再審事由。又原判決說明前判決論述再審被告否准發給再
    審原告土地改良物價額證明文件無誤之理由，與可否徵收該改良物無關，再審原
    告所指土地法第二百十五條及行政院五十二年六月八日台內地第三八○五號令有
    關得徵收土地改良物之規定及釋示，於原判決該案無適用餘地。原判決未依該規
    定及釋示而予說明，實無所適用之法規與該案應適用之現行法規相違背，或與解
    釋判例有所牴觸之情形，即無前述說明所稱之適用法規顯有錯誤之再審事由。從
    而難認原判決有再審原告所稱之再審事由，再審之訴應予駁回。
據上論結，本件再審之訴顯無再審理由，依行政訴訟法第二百七十八條第二項、第九
十八條第三項前段，判決如主文。
中　　華　　民　　國　　九十三　　　年　　　七　　　　月　　　九　　　　日
                    最 高 行 政 法 院  第 一 庭
                                審 判 長 法  官　　　黃　綠　星
                                         法  官      林  茂  權
                                         法  官　　　蔡　進　田
                                         法  官　　　黃　璽　君
                                         法  官　　　廖　宏　明
右  正  本  證  明  與  原  本  無  異
　　　　　　　　　　　　　　　　　　　　 法院書記官　邱  彰  德
中　　華　　民　　國　　九十三　　　年　　　七　　　　月　　　九　　　　日
